臺灣桃園地方法院刑事判決　　　　　　　 94年度訴字第262號
公　訴　人　臺灣桃園地方法院檢察署檢察官
被　　　告　甲○○　男　33歲.
上列被告因違反毒品危害防制條例案件，經檢察官提起公訴（九
十三年度毒偵字第四九二號及第四九五號），本院裁定改依
簡式審判程序，茲判決如下：
    主  文
甲○○連續施用第一級毒品，累犯，處有期徒刑柒月，扣案如附
表編號一、三所示之物，均沒收銷燬，扣案如附表編號二、四所
示之物，均沒收；又施用第二級毒品，累犯，處有期徒刑參月。
應執行有期徒刑玖月。扣案如附表編號一、三所示之物，均沒收
銷燬，扣案如附表編號二、四所示之物，均沒收。
    事  實
一、甲○○前因竊盜、違反槍砲彈藥刀械管制條例及竊盜案件，
    經本院分別以八十八年度易字第六號及八十八年度易字第二
    七一九號刑事判決判處有期徒刑五月、八月確定並接續執行
    ，於民國九十年八月三日假釋出獄交付保護管束，至九十一
    年五月十三日假釋期滿未經撤銷假釋，視為執行完畢。又前
    因施用毒品案件，經本院裁定令入戒治處所施以強制戒治，
    於八十九年六月一日執行期滿，由臺灣桃園地方法院檢察署
    檢察官以八十九年度戒偵字第五四號為不起訴處分確定。
    詎仍不知悛悔，其明知海洛因、安非他命均係業經公告列為
    毒品危害防制條例第二條第二項第一款及第二款之第一、二
    級毒品，不得非法持有、施用，詎仍未戒除施用毒品習性，
    復各基於施用第一級毒品海洛因之概括犯意及施用第二級毒
    品安非他命之犯意，先後於九十三年十一月十一日採尿時起
    回溯二十六小時內之某時、同年月十三日上午九時許起回溯
    二十六小時內之某時，連續在桃園縣大園鄉○○村○○○路
    一二二之一號住處（起訴書誤載為不詳地點），施用第一級
    毒品海洛因二次；於同年月十三日上午九時許起回溯九十六
    小時內之某時，在桃園縣大園鄉○○村○○○路一二二之一
    號住處（起訴書誤載為不詳地點），施用第二級毒品安非他
    命一次。嗣分別於：(1)同年月十日晚間六時許，在上開住處
    ，為警當場查獲，並扣得其所有如附表編號一所示殘留第一
    級毒品海洛因之殘渣袋一個、如附表編號二所示供預備施用
    第一級毒品海洛因之注射針筒一支；(2)同年月十二日晚間十
    時二十五分許，在上開住處，為警當場查獲，並扣得其所有
    如附表編號三所示之第一級毒品海洛因一包、如附表編號四
    所示包裝第一級毒品海洛因之外包裝袋一個。
二、案經桃園縣警察局大園分局報告臺灣桃園地方法院檢察署檢
    察官偵查起訴。
    理  由
一、上揭犯罪事實，業據被告甲○○於本院審理中供承不諱（參
    見本院卷第八六、九十頁正面），且被告於前揭查獲時地(1)
    、(2)為警依法所採集之尿液，經警方先後送請臺灣檢驗科技
    股份有限公司以酵素免疫分析法（EIA）與 氣相層析質譜儀
    分析法（GC/MS）昭 信科技顧問股份有限公司以酵素免疫分
    析法（Immunoassay）及 氣相層析質譜儀分析法（GC/MS）
    檢驗結果，確呈嗎啡、嗎啡及安非他命陽性反應，此有臺灣
    檢驗科技股份有限公司濫用藥物尿液檢驗報告及昭信科技顧
    問股份有限公司濫用藥物陽性檢體檢驗報告三紙附卷可稽（
    參見九十三年度毒偵字第四九三號偵卷第三十頁正面、九
    十三年度毒偵字第四九五號偵卷第三六頁正面、本院卷第
    三六頁正面）。又前揭查獲時地(1)、(2)所扣案被告所有如附
    表編號一至四所示之物，經警方及本院先後送請法務部調查
    局及行政院衛生署管制藥品管理局檢驗結果，如附表編號一
    所示之殘渣袋確殘留第一級毒品海洛因成分、如附表編號二
    所示之注射針筒並未殘留任何毒品成分、如附表編號三所示
    之物確為第一級毒品海洛因、如附表編號四所示之物確為包
    裝第一級毒品海洛因之外包裝袋等情無訛，此有法務部調查
    局鑑定通知書及行政院衛生署管制藥品管理局檢驗成績書各
    一紙在卷可憑（參見九十三年度毒偵字第四九五號偵卷第
    三四頁正面、本院卷第三三頁正面）。綜上而論，足見被告
    之自白核與事實相符，應可採為論罪科刑之依據。又被告前
    因施用毒品案件，經本院裁定令入戒治處所施以強制戒治，
    於八十九年六月一日執行期滿，由臺灣桃園地方法院檢察署
    檢察官以八十九年度戒偵字第五四號為不起訴處分確定，
    復因本件施用第一、二級毒品海洛因及安非他命案件，經檢
    察官提起公訴，此有臺灣高等法院被告全國前案紀錄表及臺
    灣桃園地方法院檢察署刑案資料查註紀錄表各一份附卷可參
    。綜上所述，依毒品危害防制條例第二十條第三項規定，足
    徵被告係於五年內再犯毒品危害防制條例第十條之罪。從而
    ，本件事證已臻明確，被告犯行洵堪認定，應予依法論科。
二、核被告所為，係犯毒品危害防制條例第十條第一項之施用第
    一級毒品海洛因罪、同條第二項之施用第二級毒品安非他命
    罪。被告持有第一、二級毒品海洛因及安非他命後，進而施
    用，其持有之低度行為應被其施用之高度行為所吸收，均不
    另論罪。被告先後二次施用第一級毒品海洛因之犯行，時間
    緊接，方法相同，觸犯構成要件相同之罪，顯係基於概括犯
    意反覆為之，為連續犯，依刑法第五十六條之規定，論以一
    罪，並加重其刑。被告所犯施用第一、二級毒品海洛因及安
    非他命二罪間，犯意各別，罪名互殊，應予分論併罰。又被
    告前因竊盜、違反槍砲彈藥刀械管制條例及竊盜案件，經本
    院分別以八十八年度易字第六號及八十八年度易字第二七一
    九號刑事判決判處有期徒刑五月、八月確定並接續執行，於
    九十年八月三日假釋出獄交付保護管束，至九十一年五月十
    三日假釋期滿未經撤銷假釋，視為執行完畢，此有臺灣高等
    法院被告全國前案紀錄表及臺灣桃園地方法院檢察署刑案資
    料查註紀錄表各一份附卷可參，其前受有期徒刑之執行完畢
    ，於五年以內再犯本件最重本刑為有期徒刑以上之罪，均為
    累犯，應分別依刑法第四十七條之規定，加重其刑。被告有
    二種以上刑之加重事由，依刑法第七十條之規定，遞加之。
    爰審酌被告屢犯不改，於本件復另行施用第一、二級毒品海
    洛因及安非他命，顯見其意志不堅，缺乏勒戒動機，其施用
    毒品足以導致精神障礙、性格異常，甚至造成生命危險，戕
    害一己之身體健康，惟念其犯後終能坦承犯行，態度尚稱良
    好等一切情狀，各量處如主文所示之刑，並定其應執行之刑
    ，以資懲儆。又扣案如附表編號一、三所示之物，分別係殘
    留第一級毒品海洛因之殘渣袋、第一級毒品海洛因，有上開
    法務部調查局鑑定通知書及行政院衛生署管制藥品管理局檢
    驗成績書各一紙在卷可考，且殘留在殘渣袋上之第一級毒品
    海洛因，因已無法剝離而應視為毒品，均應依毒品危害防制
    條例第十八條第一項前段規定，不問屬於犯人與否，宣告沒
    收併銷燬之。至扣案如附表編號二、四所示之物，分別係被
    告所有未殘留任何毒品成分惟係其預備供施用第一級毒品海
    洛因之注射針筒，以及可析離預備供其施用第一級毒品海洛
    因之外包裝袋一個，均據被告於本院審理中供明在卷可按，
    並有上開法務部調查局鑑定通知書及行政院衛生署管制藥品
    管理局檢驗成績書各一紙在卷可參，爰均依刑法第三十八條
    第一項第二款規定，併予宣告沒收。至檢驗所耗損之第一級
    毒品海洛因，既已滅失，爰不另為沒收銷燬之諭知，併此敘
    明。
三、又本件被告所犯係死刑、無期徒刑、最輕本刑為三年以上有
    期徒刑以外之罪，其於準備程序中就被訴事實為有罪之陳述
    ，經法官告知簡式審判程序之旨，並聽取公訴人、被告之意
    見後，本院認為適宜由受命法官獨任進行簡式審判程序，附
    予敘明。
據上論斷，應依刑事訴訟法第二百七十三條之一第一項、第二百
九十九條第一項前段、毒品危害防制條例第十條第一項、第二項
、第十八條第一項前段，刑法第十一條、第五十六條、第五十一
條第五款、第四十七條、第三十八條第一項第二款，判決如主文
。
本案經檢察官孫沛琦到庭執行職務。
中　　華　　民　　國　　94　　年　　6 　　月　　30　　日
                        臺灣桃園地方法院刑事第十二庭
                            法  官  林  家  賢
上列正本證明與原本無異。
如不服本判決，應於判決送達後十日內向本院提出上訴狀（應附
繕本），上訴於臺灣高等法院。
                            書記官  戴  育  萍
中　　華　　民　　國　　94　　年　　6 　　月　　30　　日
~F0
~T40
┌────────────────────────────────────┐
│附表：                                          九十四年度訴字第二六二號│
├───┬────────────────────┬───────────┤
│編號  │   扣 案 物 品 名 稱、數 量 及 重 量    │    備         註     │
├───┼────────────────────┼───────────┤
│一    │   殘留第一級毒品海洛因之殘渣袋一個     │前揭查獲時地(1)所扣之物│
├───┼────────────────────┼───────────┤
│二    │   未殘留任何毒品成分之注射針筒一支     │前揭查獲時地(1)所扣之物│
├───┼────────────────────┼───────────┤
│三    │   第一級毒品海洛因一包（驗餘淨重零     │前揭查獲時地(2)所扣之物│
│      │   點一二公克）                         │                      │
├───┼────────────────────┼───────────┤
│四    │   可析離預備供施用第一級毒品海洛因之   │前揭查獲時地(2)所扣之物│
│      │   外包裝袋一個                         │                      │               │
└───┴────────────────────┴───────────┘
附錄本判決論罪科刑法條：
毒品危害防制條例第十條：
施用第一級毒品者，處六月以上五年以下有期徒刑。
施用第二級毒品者，處三年以下有期徒刑。
